臺灣苗栗地方法院刑事裁定　　　　　　 100年度撤緩字第39號
聲　請　人　臺灣苗栗地方法院檢察署檢察官
受　刑　人　甘羿芳
上列聲請人因受刑人甘羿芳犯恐嚇案件，聲請撤銷緩刑之宣告（
100 年度執聲字第439號），本院裁定如下：
    主    文
聲請駁回。
    理  由
一、聲請意旨略稱：受刑人甘羿芳因犯恐嚇案件，經臺灣新竹地
    方法院以99年度訴字第109 號刑事判決（98年度偵字第8145
    號）判處有期徒刑10月，緩刑3 年，緩刑期間付保護管束，
    並應自民國100 年1 月15日起按月每月於15日前向黃令騰給
    付新臺幣（下同）6,500 元至全數80萬元清償為止，如一期
    未給付，視為全部到期，於100 年2 月8 日確定在案；查受
    刑人於100 年6 月15日起未按時支付，經告訴人黃令騰100
    年6 月16日刑事陳報狀在卷，已合於刑法第75條之1 第1 項
    第4 款所定撤銷緩刑宣告之原因，爰依刑事訴訟法第476 條
    之規定，聲請撤銷其緩刑之宣告等語。
二、按緩刑宣告，得斟酌情形，命犯罪行為人向公庫支付一定之
    金額，刑法第74條第2 項第4 款定有明文。又受緩刑之宣告
    而違反第74條第2 項第1 款至第8 款所定負擔情節重大，足
    認原宣告之緩刑難收其預期效果，而有執行刑罰之必要者，
    得撤銷其宣告，刑法第75條之1 第1 項第4 款規定甚明。考
    其立法意旨略以：修正條文第74條第2 項增列法院於緩刑期
    間內，得命犯罪行為人於緩刑期內應遵守之事項（例如向被
    害人支付相當數額、向公庫支付一定之金額、接受精神、心
    理輔導、提供義務勞務或其他為預防再犯之事項），明定違
    反該條所定事項情節重大者，得撤銷其緩刑宣告，以期週延
    。且本條採用裁量撤銷主義，賦與法院撤銷與否之權限，實
    質要件即以「足認原宣告之緩刑難收其預期效果，而有執行
    刑罰之必要」，供作審認之標準。至於所謂「情節重大」，
    係指：受判決人顯有履行負擔之可能，而隱匿或處分其財產
    、故意不履行、無正當事由拒絕履行或顯有逃匿之虞等情事
    而言。準此，上揭「得」撤銷緩刑之情形，法官應依職權本
    於合目的性之裁量，妥適審酌被告於緩刑期間內違反應遵守
    事項之情節是否重大，是否已難收其預期之效果，而確有執
    行刑罰之必要，此與刑法第75條第1 項所定2 款要件，有一
    具備，即毋庸再行審酌其他情狀，應逕予撤銷緩刑之情形不
    同。
三、經查，受刑人甘羿芳因恐嚇案件，經臺灣新竹地方法院以99
    年度訴字第109 號刑事判決判處有期徒刑10月，緩刑3 年，
    緩刑期間付保護管束，並應自100 年1 月15日起按月於每月
    15日前給付告訴人黃令騰6,500 元至全數80萬元清償為止，
    如一期未給付，視為全部到期，全案於100 年2 月8 日確定
    在案等情，有上開刑事判決及臺灣高等法院被告前案紀錄表
    各1 份附卷可稽。告訴人於100 年6 月16日具狀檢察官主張
    受刑人延遲給付，應予以撤銷緩刑，經臺灣苗栗地方法院檢
    察署檢察官於100 年7 月18日聲請撤銷受刑人之緩刑宣告；
    本院於100 年8 月3 月開庭訊問，告訴人黃令騰主張其業給
    予受刑人多次機會，受刑人雖每期均有給付，惟自100 年5
    月15日起，受刑人有延遲給付每月應所支付之6,500 元之情
    事，迄今尚餘10餘萬元未給付，認應撤銷其緩刑宣告等語。
    本院復於100 年8 月30日開庭傳訊受刑人到院說明，據受刑
    人稱每月均有給付黃令騰6,500 元，並依其當庭提出之存款
    明細，受刑人近期匯款6,500 元至黃令騰帳戶之日期分別為
    100 年6 月16日、7 月15日、8 月16日，可知受刑人之繳款
    日均為每月之15或16日，此有本院100 年8 月3 日及同年月
    30日訊問筆錄、存款明細影本各1 份附卷可稽。本院審酌受
    刑人均有依緩刑條件按月給付6,500 元予黃令騰，且依緩刑
    條件受刑人應給付黃令騰之全部數額為80萬元，迄今受刑人
    業給付逾半數而僅餘10餘萬元尚未給付，受刑人縱有違反緩
    刑條件之情事，惟受刑人每月至多僅遲延1 日匯款，其違反
    情節實難謂屬重大，遍查全卷事證，亦無其他證據，足認受
    刑人所受緩刑之宣告，已因其違反履行付款條件，而難收緩
    刑預期效果之情形，本院認聲請人上開聲請，難認為有理由
    ，應予駁回。
四、據上論斷，應依刑事訴訟法第476 條，裁定如主文。
中    華    民    國   100    年    10    月    5     日
                  刑事第一庭    法  官  林靜雯
以上正本證明與原本無異。
如不服本裁定應於送達後5日內向本院提出抗告狀。
                                書記官  劉千瑄
中    華    民    國   100    年    10    月    5     日